臺灣臺南地方法院刑事判決
111年度易字第246號
聲  請  人  臺灣臺南地方檢察署檢察官
被      告  楊順安


上列被告因毀損案件，經檢察官聲請以簡易判決處刑（110年度
偵字第25646號），本院認不應以簡易判決處刑，改依通常程序
審理，並判決如下：
    主  文
本件公訴不受理。
    理  由
一、聲請簡易判決處刑意旨略以：如附件所示。
二、按檢察官就簡易判決處刑之聲請，與起訴有同一之效力，法
    院於審理後認應為不受理之諭知者，應適用通常程序審判之
    ，刑事訴訟法第451條第3項、第451條之1第4項第3款、第45
    2條定有明文。又告訴乃論之罪，告訴人於第一審辯論終結
    前，得撤回其告訴，告訴經撤回者，應諭知不受理之判決，
    並得不經言詞辯論為之，同法第238條第1項、第303條第3款
    、第307條亦有明定。
三、本件被告楊順安因毀損案件，經檢察官聲請以簡易判決處刑
    ，認被告涉犯刑法第354條之毀損罪，該罪名依同法第357條
    之規定，須告訴乃論。茲因告訴人蘇裕庭於檢察官聲請簡易
    判決處刑後，具狀撤回告訴，有刑事撤回告訴狀1紙附卷可
    稽，參諸上開說明，爰不經言詞辯論，逕為諭知不受理之判
    決。
據上論斷，應依刑事訴訟法第452條、第303條第3款、第307條，
判決如主文。
中　　華　　民　　國　　111 　年　　3 　　月　　14　　日
                刑事第十一庭    法  官  陳淑勤
以上正本證明與原本無異。
如不服本判決應於收受本判決後20日內向本院提出上訴書狀，並
應敘述具體理由。其未敘述上訴理由者，應於上訴期間屆滿後20
日內向本院補提理由書狀（均須按他造當事人之人數附繕本）「
切勿逕送上級法院」。
                                書記官  盧昱蓁
中　　華　　民　　國　　111 　年　　3 　　月　　15　　日
【附件】
臺灣臺南地方檢察署檢察官聲請簡易判決處刑書　
                                    110年度偵字第25646號
　　被　　　告　楊順安　男　50歲（民國00年00月00日生）
　　　　　　　　　　　　住臺南市○○區○○里0鄰○○00號
　　　　　　　　　　　　國民身分證統一編號：Z000000000號
上列被告因毀損案件，業經偵查終結，認為宜聲請以簡易判決處
刑，茲將犯罪事實及證據並所犯法條分敘如下：
　　　  犯罪事實
一、楊順安與蘇裕庭因細故而生嫌隙，楊順安復於民國110年11
    月26日13時15分許，前往臺南市○○區○○路000號之1即蘇裕庭
    住處，因與蘇裕庭之妻周美香發生口角爭執，楊順安竟基於
    毀損之犯意，以腳踹方式，踢擊前開處所拉門，致該拉門變
    形損壞而不堪使用，足生損害於蘇裕庭。
二、案經蘇裕庭訴由臺南市政府警察局善化分局報告偵辦。
　　　  證據並所犯法條
一、上揭犯罪事實，業據被告楊順安於警詢中及偵訊中坦承不諱
    ，核與告訴人蘇裕庭於警詢時之指訴情節相符，經證人周美
    香於警詢中證述明確，且有估價單1份及照片7張在卷可佐，
    是被告犯嫌堪予認定。
二、核被告所為，係犯刑法第354條毀損罪嫌。
三、依刑事訴訟法第451條第1項聲請逕以簡易判決處刑。
　　此　致
臺灣臺南地方法院
中　　華　　民　　國　 110　　年　　 2 　　月　　8　　日
                              檢察官 郭 文 俐
本件證明與原本無異
中　　華　　民　　國　 111　　年　　2 　　月　　10　　日
                              書記官 謝 富 雄
所犯法條：
刑法第354條
毀棄、損壞前二條以外之他人之物或致令不堪用，足以生損害於
公眾或他人者，處 2 年以下有期徒刑、拘役或 1 萬 5 千元以
下罰金。
附記事項：
本件係依刑事訴訟法簡易程序辦理，法院簡易庭得不傳喚被告、
輔佐人、告訴人、告發人等出庭即以簡易判決處刑；被告、被害
人、告訴人等對告訴乃論案件如已達成民事和解而要撤回告訴或
對非告訴乃論案件認有受傳喚到庭陳述意見之必要時，請即另以
書狀向簡易法庭陳述或請求傳訊。